臺灣士林地方法院刑事判決
110年度訴字第333號
公  訴  人  臺灣士林地方檢察署檢察官
被      告  黃騰輝


義務辯護人  許景翔律師
上列被告因傷害案件，經檢察官提起公訴（110年度偵字第4628
號），本院判決如下：
    主  文
黃騰輝犯傷害罪，處有期徒刑貳月，如易科罰金，以新臺幣壹仟
元折算壹日。
　　事  實
一、黃騰輝因懷疑陳麗華欲對之不利而心生不滿，於民國110年1
    月27日17時許，見陳麗華在臺北市○○區○○○路00號玉成公園
    內涼亭內，竟基於傷害之犯意，持鐵棍1支毆打陳麗華，致
    陳麗華受有右上背部（3×8公分）、右上臂（6×10公分）、
    左前臂（4×4公分）及右大腿（2×10公分）腫脹瘀血等傷害
    。嗣經陳麗華報警處理，始悉上情。
二、案經陳麗華訴由臺北市政府警察局南港分局報告臺灣士林地
    方檢察署檢察官偵查起訴。
    理  由
壹、程序方面
一、本判決所引用被告黃騰輝以外之人於審判外之言詞或書面陳
    述，雖均屬傳聞證據，惟檢察官、被告及辯護人於本院審判
    程序均同意作為證據【本院110年度訴字第333號卷（下稱本
    院訴字卷）第255至258頁】，本院審酌上開證據資料作成時
    之情況，尚無違法不當及證明力明顯過低之瑕疵，認為以之
    作為證據應屬適當，揆諸刑事訴訟法第159條之5第1項規定
    ，均有證據能力。
二、又本判決其他引用資以認定事實所憑之非供述證據，並無證
    據證明係公務員違背法定程序所取得，依刑事訴訟法第158
    條之4反面解釋，亦有證據能力。　　
貳、實體方面
一、認定犯罪事實所憑之證據及理由：
    訊據被告固坦承其於110年1月27日17時許曾至玉成公園，惟
    矢口否認有何傷害告訴人陳麗華之犯行，辯稱：是告訴人喝
    醉，而且告訴人要派人殺我，我沒有打告訴人云云。辯護人
    則為被告辯護稱：縱使被告確有如起訴書所載傷害犯行，因
    被告領有第一類身心障礙證明，且長期於臺北市立聯合醫院
    松德院區精神科接受治療，仍請求鈞院從輕量刑等語。經查
    ：
  ㈠被告於上開時、地，持扣案之鐵棍1支毆打告訴人，致告訴人
    受有右上背部、右上臂、左前臂及右大腿腫脹瘀血等傷害等
    情，業據證人即告訴人陳麗華於警詢時證稱：我於110年1月
    27日17時許，坐在玉成公園土地公廟旁涼亭內，被告突然從
    正面衝向我，並手持鐵棍先毆打我右手臂，之後要打我頭部
    時我以左手臂遮擋，隨後又打我的右腿及右側背部，造成我
    雙手、右腿、背部腫脹疼痛等語【臺灣士林地方檢察署110
    年度偵字第4628號卷（下稱偵卷）第24頁】，及於偵訊時證
    稱：當天被告突然衝過來拿偵卷第53頁上方照片中的鐵棍打
    我的手、背部、大腿等語（偵卷第79至81頁）；證人林正滄
    於警詢時證稱：我於110年1月27日17時坐在玉成公園土地公
    廟旁涼亭內和告訴人聊天時，突然一名陌生男子拿鐵棍衝進
    涼亭內，手持鐵毆打告訴人手部、背部及腿部，當下我看到
    告訴人手部有紅腫等語（偵卷第30頁），及於偵訊時證稱：
    我在110年1月27日17時在南港中坡南路51號玉成公園內涼亭
    有看到告訴人遭被告持偵卷第53頁上方照片中的鐵棍毆打等
    語（偵卷第77頁）甚詳，互核證人陳麗華、林正滄上開證述
    內容大致相符，並有臺北市立聯合醫院（忠孝院區）驗傷診
    斷證明書、扣案鐵棍1支及告訴人傷勢照片在卷可證（偵卷
    第51至53頁），顯見證人陳麗華、林正滄確實親身經歷此等
    情事，始能對於110年1月27日17時許，被告持扣案之鐵棍1
    支毆打告訴人之過程詳加描述，再參以被告於警詢及偵訊時
    供承與證人陳麗華素不相識且無恩怨（偵卷第9、71頁），
    是證人陳麗華既與被告並無恩怨，實無虛構上開犯罪事實入
    被告於罪之理，足認證人陳麗華、林正滄上開證詞，尚非子
    虛，堪以採信，被告確有於上開時、地，持扣案之鐵棍1支
    毆打告訴人，並致告訴人受有右上背部、右上臂、左前臂及
    右大腿腫脹瘀血等傷害，堪以認定。被告辯稱其未持鐵棍毆
    打告訴人致傷云云，顯屬事後卸飾之詞，應無可採。
　㈡至被告辯稱：因告訴人愛喝酒，跟我過不去，長期找一些人
    要打我，且派人要殺我云云。惟被告自承其與告訴人間並無
    恩怨或嫌隙，已如前述，並據證人陳麗華於偵訊時證述無訛
    （偵卷第81頁），被告復未舉證證明告訴人有找人毆打或殺
    害被告之情事，被告前開所指，尚嫌無據。　　
　㈢綜上，本案事證明確，被告傷害犯行洵堪認定，應予依法論
    科。　
二、論罪科刑：
　㈠核被告所為，係犯刑法第277條第1項之傷害罪。
　㈡爰以行為人責任為基礎，審酌被告僅因懷疑告訴人欲對之不
    利，即於上開時、地，持扣案之鐵棍1支毆打素不相識且無
    嫌隙之告訴人，致告訴人受有上開傷害，所為實有不該；又
    衡以被告於警詢、偵查及本院審理時均否認犯罪，且迄未與
    告訴人成立調解或賠償其損害之犯後態度，暨兼衡被告於本
    院審理時自陳國中畢業之智識程度，未婚，無子女，現無業
    之家庭、生活經濟狀況（本院訴字卷第225、260頁），及其
    領有中度身心障礙證明，於107年1月間即經臺北市立聯合醫
    院精神科醫師診斷有因生理狀況引起之其他特定精神疾病、
    酒精依賴之情形，此有被告之中華民國身心障礙證明、臺北
    市立聯合醫院110年12月27日北市醫松字第1103079243號函
    所附病歷資料在卷可稽（本院訴字卷第67至167、229、231
    頁），併告訴人之意見（本院訴字卷第35、249頁）等一切
    情狀，量處如主文所示之刑，並諭知易科罰金折算標準。
三、沒收：
　　按供犯罪所用、犯罪預備之物或犯罪所生之物，屬於犯罪行
    為人者，得沒收之。刑法第38條第2項前段定有明文。查被
    告持扣案之鐵棍1支毆打告訴人致傷等情，已於前述，堪認
    扣案之鐵棍1支係供被告為本案犯罪所用之物，惟該鐵棍係
    被告由玉成公園涼亭旁之草堆中取得，亦據被告於警詢及偵
    訊時供承在案（偵卷第9、69頁），則扣案之鐵棍雖係供本
    案犯罪所用之物，然既非被告所有，依前開規定，自不予宣
    告沒收。
據上論斷，應依刑事訴訟法第299條第1項前段，判決如主文。
本案經檢察官楊舒婷提起公訴，檢察官郭季青、李清友到庭執行
職務。
中　　華　　民　　國　　111 　年　　9　　月　　27　　日
            刑事第七庭  審判長法  官  李育仁
　　　　　　
　　　　　　　　　            法  官  陳孟皇
  
　　　　　　　　　　　　　　  法  官  吳佩真

以上正本證明與原本無異。
如不服本判決應於收受送達後20日內向本院提出上訴書狀，並應
敘述具體理由。其未敘述上訴理由者，應於上訴期間屆滿後20日
內向本院補提理由書（均須按他造當事人之人數附繕本）「切勿
逕送上級法院」。
                              書記官  黃婕宜  　　　　　
中　　華　　民　　國　　111　年　　 9　  月　　27　　日
附錄本案論罪科刑法條全文：
中華民國刑法第277條第1項
傷害人之身體或健康者，處5年以下有期徒刑、拘役或50萬元以
下罰金。